臺灣高等法院高雄分院刑事判決　　　　　　　　　九十三年度上訴字第一三０八號
　　上　訴　人
　　即　被　告　甲○○
右上訴人因違反毒品危害防制條例案件，不服臺灣屏東地方法院九十三年度訴字第四
五六號中華民國九十三年十月二十九日第一審判決（起訴案號：臺灣屏東地方法院檢
察署九十三年度毒偵字第一０八八號），提起上訴，本院判決如左：
    主  文
上訴駁回。
    事  實
一、甲○○前於民國（下同）八十四年間，因殺人未遂、妨害自由及違反麻醉藥品管
    理條例等案件，經本院判處應執行有期徒刑六年確定，於八十八年五月一日縮短
    刑期假釋出獄，甫於九十年五月十七日假釋期滿，未經撤銷假釋，所餘刑期以已
    執行論。復於九十年間，因施用毒品案件，經台灣屏東地方法院以九十年度毒聲
    字第一五七三號裁定送觀察、勒戒後，經評定認為有繼續施用毒品傾向，由台灣
    屏東地方法院以九十一年度毒聲字第二五號裁定令入勒戒處所施以強制戒治，嗣
    於九十二年一月十二日強制戒治期滿，經臺灣屏東地方法院檢察署檢察官於九十
    二年二月六日以九十二年度戒毒偵字第一四號為不起訴處分確定。詎其猶不知悔
    改，於九十二年一月十二日強制戒治執行完畢釋放後五年內，復基於施用第一級
    毒品海洛因及第二級毒品安非他命之概括犯意，自九十二年十月中旬某日起，迄
    九十三年四月二十五日十四時許止，在位於屏東縣枋山鄉○○村○○路一二六號
    因多次；復另行起意，自九十二年十月中旬某日起，至九十三年四月二十五日十
    四時許止，在上開工寮內，將安非他命放入錫箔紙內以火燒烤成煙霧，再插入吸
    管用口吸食之方式，連續施用第二級毒品安非他命多次。嗣於九十三年四月二十
    六日十八時二十分許，為警持臺灣屏東地方法院檢察署檢察官核發之強制到場採
    驗尿液許可書，強制其到場採尿送驗結果，呈現嗎啡及甲基安非他命陽性反應，
    始知上情。
二、案經屏東縣警察局枋寮分局報告臺灣屏東地方法院檢察署檢察官偵查起訴。
    理  由
一、右揭事實，業據上訴人即被告甲○○（下稱被告）於原審及本院審理時坦承不諱
    ，且被告於九十三年四月二十六日十八時二十分許，在屏東縣警察局枋寮分局經
    警採集其尿液送檢驗結果，呈現嗎啡及甲基安非他命陽性反應，有列管毒品人口
    尿液檢體採集送驗紀錄表、屏東縣警察局潮州分局濫用藥物尿液ＬＩＳＴ及臺灣
    檢驗科技股份有限公司濫用藥物尿液檢驗報告各一紙在卷可稽，足見被告自白與
    事實相符。又被告曾於九十年間，因施用毒品案件，經台灣屏東地方法院以九十
    年度毒聲字第一五七三號裁定送觀察、勒戒後，經評定認為有繼續施用毒品傾向
    ，由該院以九十一年度毒聲字第二五號裁定令入勒戒處所強制戒治，嗣於九十二
    年一月十二日強制戒治期滿，經臺灣屏東地方法院檢察署檢察官於九十二年二月
    六日以九十二年度戒毒偵字第一四號為不起訴處分確定，有臺灣高等法院被告全
    國前案紀錄表、臺灣屏東地方法院檢察署刑案資料查註紀錄表及前開不起訴處分
    書各一份在卷可憑。是本件事證明確，被告犯行堪以認定。
二、核被告所為，其施用海洛因之行為，係犯毒品危害防制條例第十條第一項之施用
    第一級毒品罪；其施用安非他命之行為，係犯同條例第十條第二項之施用第二級
    毒品罪。被告於施用毒品前之持有第一級毒品、第二級毒品之低度行為，各為其
    施用之高度行為所吸收，不另論罪。被告先後多次施用第一級毒品海洛因及多次
    施用第二級毒品安非他命之犯行，各罪犯罪時間緊接，構成要件相同，顯係各基
    於概括犯意反覆為之，為連續犯，均應依刑法第五十六條規定論以一罪，並各加
    重其刑。又被告所犯上開二罪間，犯意各別，構成要件不同，應予分論併罰。又
    被告前於八十四年間，因殺人未遂、妨害自由及違反麻醉藥品管理條例等案件，
    經本院定應執行有期徒刑六年確定，於八十八年五月一日縮短刑期假釋出獄，甫
    於九十年五月十七日假釋期滿，未經撤銷假釋，所餘刑期以已執行論，有臺灣高
    等法院被告全國前案紀錄表一紙在卷可按，其於前開有期徒刑執行完畢後五年內
    再犯本件有期徒刑以上之罪，為累犯，均應依刑法第四十七條規定各遞加重其刑
    。公訴人雖僅就被告於九十三年四月二十六日十八時二十分許回溯七十二小時內
    某時，在不詳地點，施用第一級毒品海洛因及第二級毒品甲基安非他命各一次之
    犯行提起公訴，惟其餘部分與起訴書所載部分有連續犯之裁判上一罪關係，應為
    起訴效力所及，本院自應併予審理，附此明。
三、原審以被告罪證明確，適用毒品危害防制條例第十條第一項、第二項，刑法第十
    一條前段、第五十六條、第四十七條、第五十一條第五款規定，並審酌被告前因
    施用毒品犯行，經送觀察、勒戒、強制戒治後，仍未能戒斷施用毒品之惡習，繼
    續施用毒品，顯見其陷溺已深，漠視毒品對於自身健康之戕害及國家對於杜絕毒
    品犯罪之禁令，及其施用毒品次數，犯後坦認犯行等一切情狀，就施用第一級毒
    品部分，量處有期徒刑一年二月，就施用第二級毒品部分，量處有期徒刑七月，
    並定其應執行有期徒刑一年八月，原審認事用法，核無不合，量刑亦屬允當。被
    告上訴意旨徒以原審量刑過重而指摘原判決不當，為無理由，應予駁回。
據上論斷，應依刑事訴訟法第三百六十八條，判決如主文。
本案經檢察官許月雲到庭執行職務。
中　　　華　　　民　　　國　　九十三　　年　　 十二 　　月　　三十一　　日
                              臺灣高等法院高雄分院刑事第五庭
                                      審判長法官  曾永宗
                                            法官  陳明富
                                            法官  邱永貴
右正本證明與原本無異。
施用第一級毒品部分，如不服本判決應於收受本判決後十日內向本院提出上訴書狀，
其未敘述上訴理由者，並得於提起上訴後十日內向本院補提理由書狀（均須按他造當
事人之人數附繕本）「切勿逕送上級法院」。
施用第二級毒品部分，不得上訴。
　　　　　　　　　　　　　　　　　　　　　書記官  梁雅華
中　　　華　　　民　　　國　　九十三　　年　　十二　　月　　三十一　　日
毒品危害防制條例第十條
施用第一級毒品者，處六月以上五年以下有期徒刑。
施用第二級毒品者，處三年以下有期徒刑。
